臺灣士林地方法院民事簡易判決
                                   110年度湖簡字第1014號
原      告  宋素香  
訴訟代理人  陳子操律師
被      告  宋繼婷  

訴訟代理人  黃慧仙律師
上列當事人間侵權行為損害賠償事件，經本院於民國110年10月1
5日言詞辯論終結，判決如下：
    主      文
被告應給付原告新臺幣20萬元，及自民國110年3月31日起至清償
日止，按週年利率百分之5計算之利息。
原告其餘之訴駁回。
訴訟費用新臺幣5,400元由被告負擔二分之一即新臺幣2,700元，
餘由原告負擔。
本判決原告勝訴部分得假執行。但被告如以新臺幣20萬元為原告
預供擔保後，得免假執行。
    事實及理由要領
一、本判決依民事訴訟法第434條第1項規定，合併記載事實及理
    由要領，其中原告之主張及被告之答辯，並依同條項規定，
    分別引用各自提出之起訴狀、準備㈠狀、答辯狀及本件民國1
    10年10月15日言詞辯論筆錄。
二、本院之判斷
  ㈠按，因故意或過失，不法侵害他人之權利者，負損害賠償責
    任；不法侵害他人基於父、母、子、女或配偶關係之身分法
    益而情節重大者，被害人雖非財產上之損害，亦得請求賠償
    相當之金額，民法第184 條第1 項、第195 條第3 項分別定
    有明文。又婚姻係以夫妻之共同生活為其目的，配偶應互相
    協力保持其共同生活之圓滿安全及幸福，而夫妻互守誠實，
    係為確保其共同生活之圓滿安全及幸福之必要條件，故應解
    為配偶因婚姻契約而互負誠實之義務，配偶之一方行為不誠
    實，破壞共同生活之圓滿安全及幸福者，即為違反因婚姻契
    約之義務而侵害他方之權利（最高法院55年台上字第2053號
    判例意旨參照）。是通姦行為自屬構成侵害配偶關係所生配
    偶權益之侵權行為，惟侵害配偶權之行為，並不以通姦行為
    為限，倘夫妻任一方與他人間存有逾越結交普通朋友等一般
    社交行為之不正常往來，其行為已逾社會一般通念所能容忍
    之範圍，已達破壞婚姻共同生活之圓滿安全及幸福之程度，
    即達情節重大程度，亦足以構成侵害配偶權利之侵權行為。
  ㈡查，原告主張被告知悉原告配偶烏基方為已婚身分，仍於10
    9年8、9月間與其配偶交往，發生婚外情等節，業據提出原
    告與其配偶之戶籍謄本、兩造間通訊軟體line訊息對話紀錄
    畫面（110年1月26日至2月4日間）、被告與原告配偶訊息對
    話紀錄畫面（109年11月27日至110年1月2日間）等為證，被
    告不爭執曾與原告配偶交往1個半月之事實，惟抗辯：伊是
    香港人，原告配偶欺騙伊已與配偶分居2年並在談判離婚，
    伊不知我國與香港法令不同，以為分居2年即可協議、訴請
    離婚，乃相信原告配偶所言而與之交往，原告配偶在110年1
    月間仍繼續欺騙伊，伊接到原告訊息才確知非如原告配偶所
    言，伊即向原告道歉，並主動向公司陳報此事云云。然而，
    依原告提出上開期間被告與原告配偶間之訊息對話紀錄，除
    2人間有關男女性事方面之鹹濕對話外，被告並稱「我沒差
    ，怕大叔被抓姦」、「(line)message也可以當證據，我有
    經驗」、「要大叔也完全是我的」等等，可知被告知悉原告
    婚姻關係存續中，亦知悉會有「被抓姦」之法律責任問題，
    甚為明確；其與原告配偶二人間屬於男女交往親密愛侶間之
    互動，客觀上已超出一般普通朋友間之社交行為，復向原告
    配偶表達期待其儘快離婚之意思，明顯破壞原告婚姻共同生
    活之圓滿安全及幸福，已侵害原告之配偶權，且情節堪認重
    大。被告所稱遭原告配偶欺騙云云，無可卸免其侵害原告配
    偶權之責任。依前開規定及說明，原告請求被告賠償非財產
    上損害，即屬有據。
  ㈢又按，慰藉金之賠償須以人格權遭遇侵害，使精神上受有痛
    苦為必要，其核給之標準固與財產上損害之計算不同，然非
    不可斟酌雙方之身分、地位、資力與加害之程度及其他各種
    情形核定相當之數額。其金額是否相當，自應依實際加害情
    形與被害人所受之痛苦及雙方之身分、地位、經濟狀況等關
    係決定之（最高法院51年台上字第223 號判例、85年度台上
    字第460號判決意旨可資參照）。本院審酌原告配偶身分法
    益受害狀況、精神痛苦程度、被告行為情節，及兩造之教育
    程度、經濟狀況（有兩造稅務電子閘門財產所得調件明細表
    在卷可參）等一切情狀，認原告請求精神慰撫金50萬元，核
    屬過高，應予酌減為20萬元，較屬公允；逾此金額之請求，
    即難准許。
四、從而，原告本於侵權行為之法律關係，請求被告給付20萬元
    ，及自起訴狀繕本送達翌日即110年3月31日起至清償日止，
    按週年利率5%計算之利息，為有理由，應予准許；逾此範圍
    之請求，則無理由，應予駁回。
五、本件事證已明，兩造其餘攻擊防禦方法及所提證據，經審酌
    後認與判決結果不生影響，爰不再逐一論述，併此敘明。
中　　華　　民　　國　　110 　年　　10　　月　　29　　日
                  內湖簡易庭法  官  施月燿
以上為正本係照原本作成。
如不服本判決，應於送達後20日內，向本院提出上訴狀並表明上
訴理由，如於本判決宣示後送達前提起上訴者，應於判決送達後
20日內補提上訴理由書（須依對造人數附繕本）。
中　　華　　民　　國　　110 　年　　10　　月　　29　　日
                            書記官  朱鈴玉